vi: Quần áo & Phụ kiện > Quấn áo > Quần áo trẻ sơ sinh và trẻ em > Áo khoác cho trẻ sơ sinh và trẻ em: Áo khoác & áo jacket cho trẻ sơ sinh và trẻ em; Bộ đồ và quần đi tuyết
ro-RO: Îmbrăcăminte și accesorii > Îmbrăcăminte > Îmbrăcăminte pentru bebeluși și copii > Îmbrăcăminte de exterior pentru bebeluși și copii: Paltoane și geci pentru bebeluși și copii; Pantaloni și costume de zăpadă
pt-PT: Acessórios e vestuário > Vestuário > Roupa para bebé e criança > Agasalhos para bebé e criança: Cascos e blusões para bebé e criança; Fatos e calças para a neve
pl: Ubrania i akcesoria > Odzież > Odzież dla niemowląt i dzieci > Odzież wierzchnia dla niemowląt i dzieci: Płaszczyki i kurtki dla niemowląt i dzieci; Spodnie i kombinezony śniegowe
fr: Vêtements et accessoires > Vêtements > Vêtements pour bébés et enfants > Vêtements de plein air pour bébés et enfants: Manteaux et vestes pour bébés et enfants; Pantalons et combinaisons de ski
cs: Oblečení a doplňky > Oblečení > Oblečení pro miminka a děti > Dětské a kojenecké oblečení na ven: Kabáty a bundy pro děti a kojence; Zimní kalhoty a kombinézy
ko: 의류/액세서리 > 의류 > 유아동복 > 유아 및 아동 아우터웨어: 유아 및 아동 코트 및 재킷; 방한복/바지
ja: ファッション・アクセサリー > 衣料品 > ベビー＆子供服 > ベビー＆キッズ用アウター: ベビー＆キッズ用コート・ジャケット; スノーパンツ・ウェア
bg-BG: Облекло и аксесоари > Облекло > Дрехи за бебета и деца > Външно облекло за бебета и деца: Палта и якета за бебета и деца; Зимни панталони и костюми
pt-BR: Vestuário e acessórios > Roupas > Roupas para bebês e crianças > Vestuário externo para bebês e crianças: Casacos e jaquetas para bebês e crianças; Calças e trajes de inverno
tr: Kıyafet ve Aksesuarlar > Giyim Eşyaları > Bebek ve Çocuk Giyim > Bebek ve Çocuk Üst Giyim: Bebek ve Çocuk Mont ve Ceketleri; Kar Pantolonu ve Tulumları
sv: Kläder och accessoarer > Klädsel > Baby- och barnkläder > Ytterkläder för baby och barn: Kappor & jackor för baby och barn; Täckbyxor och overaller
en: Apparel & Accessories > Clothing > Baby & Children's Clothing > Baby & Children's Outerwear: Baby & Children's Coats & Jackets; Snow Pants & Suits
th: เสื้อผ้าและเครื่องประดับ > เสื้อผ้า > เสื้อผ้าเด็กและทารก > เสื้อคลุมสำหรับทารกและเด็ก: เสื้อโค้ทและแจ็คเก็ตสำหรับเด็กและทารก; กางเกงและชุดสำหรับหิมะ
el: Ένδυση και αξεσουάρ > Ενδύματα > Βρεφικά & Παιδικά Ρούχα > Βρεφικά & παιδικά πανωφόρια: Βρεφικά & παιδικά παλτό & μπουφάν; Παντελόνια & φόρμες χιονιού
es: Ropa y accesorios > Prendas de vestir > Ropa para bebés y niños > Ropa de abrigo para bebés y niños: Abrigos y chaquetas para bebés y niños; Pantalones y trajes para nieve
sk-SK: Oblečenie a doplnky > Oblečenie > Oblečenie pre bábätká a deti > Vrchné oblečenie pre bábätká a deti: Kabáty a bundy pre bábätká a deti; Lyžiarske nohavice a súpravy
lt-LT: Apranga ir aksesuarai > Drabužiai > Drabužiai kūdikiams ir vaikams > Viršutiniai drabužiai kūdikiams ir vaikams: Paltai ir striukės kūdikiams ir vaikams; Slidinėjimo kelnės ir kostiumai
nb: Klær og tilbehør > Klesplagg > Baby- og barneklær > Yttertøy til babyer og barn: Frakker og jakker til babyer og barn; Snøbukser og -dresser
zh-TW: 服飾與配件 > 衣著 > 嬰兒與兒童服裝 > 嬰兒與兒童外套: 嬰兒與兒童大衣和外套; 雪褲和雪衣
fi: Vaatteet ja asusteet > Vaatteet > Vauvojen ja lasten vaatteet > Vauvojen ja lasten ulkovaatteet: Vauvojen ja lasten päällystakit ja takit; Toppahousut ja -asut
da: Tøj og tilbehør > Tøj > Tøj til babyer og børn > Overtøj til babyer og børn: Frakker og jakker til babyer og børn; Skibukser og skisæt
hr-HR: Odjeća i modni dodaci > Odjeća > Odjeća za bebe i djecu > Odjeća za van za bebe i djecu: Kaputi i jakne za bebe i djecu; Hlače i odijela za snijeg
zh-CN: 服饰与配饰 > 服装 > 婴儿及儿童服饰 > 婴儿及儿童外套: 婴儿及儿童大衣与夹克; 滑雪裤/连体装
nl: Kleding en accessoires > Kleding > Baby- en kinderkleding > Baby- & kinderbovenkleding: Baby- & kinderjassen & jacks; Sneeuwbroeken en sneeuwpakken
it: Abbigliamento e accessori > Abbigliamento > Abbigliamento per neonati e bambini > Abbigliamento da esterno per neonati e bambini: Cappottini e giacche per neonati e bambini; Pantaloni e tute da neve
hu: Ruházat és kiegészítők > Ruházat > Baba- és gyermekruházat > Baba- és gyermek kültéri ruházat: Baba- és gyermekkabátok és -dzsekik; Hónadrágok és -öltönyök
ru: Одежда, обувь и аксессуары > Одежда > Детская одежда > Детская верхняя одежда: Детские куртки, пальто и плащи; Зимние брюки и костюмы
sl-SI: Oblačila in dodatki > Oblačila > Oblačila za dojenčke in otroke > Zunanja oblačila za dojenčke in otroke: Plašči in jakne za dojenčke in otroke; Hlače in kombinezoni za sneg
de: Bekleidung & Accessoires > Bekleidung > Baby- & Kinderbekleidung > Oberbekleidung für Babys & Kinder: Mäntel & Jacken für Babys & Kinder; Schneehosen & - anzüge